---
title: "Allianz Auto Mining Text"
author: "Montse Figueiro"
date: "5 de julio de 2016"
output: md_document
---

```{r setup, include=FALSE}
knitr::opts_chunk$set(echo = TRUE)
```
##Acceso a las librerias
```{r}
library(tm)
library(RColorBrewer)
library(wordcloud)
```

##Descargamos el PDF de un Seguro de Auto.
```{r}
url <- "https://www.allianz.ie/car-insurance/faqs/motor_policy_document_0412.pdf"
dest <- ("autoallianz.pdf")
download.file(url, dest, mode = "wb")
```

###Leemos el documento
```{r}
Rpdf <- readPDF(control = list(text = "-layout"))
```
###Lo pasamos a formato Corpus
```{r}
poliza <- Corpus(URISource("autoallianz.pdf"), readerControl = list(reader = Rpdf))
```
Analizamos el contenido, poliza$content
```{r}

inspect(poliza)
```
###Eliminamos espacios en Blanco, Números, Puntuación....
```{r}
poliza <- tm_map(poliza, stripWhitespace)
poliza <- tm_map(poliza, removeNumbers)
poliza <- tm_map(poliza, content_transformer(tolower))
print(stopwords("en"))
poliza <- tm_map(poliza, removeWords, stopwords("en"))
poliza_corpus <- tm_map(poliza,removePunctuation)
```
##Word Cloud
```{r}
wordcloud(poliza_corpus, max.words=800, random.order=FALSE, scale= c(5, 0.3), colors=brewer.pal(8,"Dark2"))
```
###Miramos el contenido después de aplicar tm_map
```{r}
inspect(poliza_corpus) 
```
writeLines(as.character(poliza_corpus[[1]]))

##Matriz de Frecuencias
```{r}
poliza_matrix <- DocumentTermMatrix(poliza_corpus) #matriz original de frecuencias
```
###Términos más frecuentes en el Documento
```{r}
findFreqTerms(poliza_matrix, 100)#aparecen mas de 100 veces
findFreqTerms(poliza_matrix,25)#aparecen más de 50 veces
freq.term <- findFreqTerms(poliza_matrix,lowfreq = 15)
freq.term
```

##Matriz frecuencias ordenadas
```{r}
poliza_matrix <- as.matrix(poliza_matrix)
frequency <- colSums(poliza_matrix)
frequency <- sort(frequency, decreasing=TRUE)
names <- names(frequency)
head(frequency,20)
```
En la posición 12 hay una palabra erronea que queremos eliminar, la pongo a 0.
```{r}
frequency[12] <- as.numeric(0)
```
##Creamos un data.frame con los nombres y las frecuencias y hacemos el WordCloud
```{r,warning=FALSE,error=FALSE}
d <- data.frame(word=names, freq=frequency)
wordcloud(d$word, d$freq, max.words=800, random.order=FALSE, scale= c(7, 0.3), colors=brewer.pal(8,"Dark2"))
```